【裁判字號】    99,訴,32
【裁判日期】    990419
【裁判案由】    侵權行為損害賠償
【裁判全文】
臺灣花蓮地方法院民事判決                99年度訴字第32號
原      告  甲○○
被      告  乙○○
上列當事人間請求侵權行為損害賠償事件，本院於民國99年3月2
9日言詞辯論終結，判決如下：
    主  文
被告應給付原告新台幣拾捌萬伍仟玖佰壹拾肆元，及自民國99
年2月13日起至清償日止，按年息百分之五計算之利息。
原告其餘之訴駁回。
訴訟費用由被告負擔十分之七；餘由原告負擔。
本判決原告勝訴部分，得假執行。
    事實及理由
一、按訴狀送達後，原告不得將原訴變更或追加他訴。但擴張或
    減縮應受判決事項之聲明者，不在此限，民事訴訟法第255
    條第1項第3款定有明文。原告原起訴聲明請求被告給付新台
    幣（下同）90萬元及法定遲延利息，嗣於訴狀送達後，本院
    審理時更正聲明為請求被告給付585,914元及法定遲延利息
    ，核屬減縮應受判決事項之聲明，合於前開規定，應予准許
    。
二、原告起訴主張：
  (一)被告於民國98年9月7日凌晨2時34分許，持西瓜刀至花蓮縣
    壽豐鄉○○村○○路○段215號統一超商強盜超商門市之財物
    ，其先將西瓜刀架在超商店員即原告脖子上，並搶去收銀機
    內800元仍嫌不足，又命原告交付行動電話，原告不從，被
    告即持刀揮砍，致原告受有右手第五指刀割傷併肌腱、指神
    經及指血管斷裂、左背部刀割傷、右手第五指骨折等傷害，
    被告對原告自應負侵權行為之損害賠償責任。原告因本件事
    故受有前開傷害，所得請求之費用計有：1.醫療費用：17,9
    14元；2.不能工作之損失：原告因本件事故受傷致6個月不
    能工作，以原告每月薪資28,000元計算，總計損失168,000
    元；3.精神賠償：40萬元等語。
  (二)並聲明：被告應給付原告585,914元及自起訴狀繕本送達翌
    日即99年2月13日起至清償日止，按年息百分之五計算之利
    息。
三、被告就其對原告所受損害應負賠償責任及原告支出醫療費用
    17,914元、原告6個月不能工作暨每月薪資28,000元不爭執
    ，惟辯稱：原告請求之精神賠償金額過高等語。並聲明：原
    告之訴駁回。
四、本院之判斷：
  (一)原告起訴主張之事實，業據本院依職權調取本院98年度訴字
    第463號刑事全卷資料查明屬實，且為被告在庭所不爭執，
    堪信為真正。是原告依侵權行為法律關係，請求被告負損害
    賠償責任，洵屬有據。茲就原告請求之各項賠償費用，審酌
    如下：
    1.醫療費用：原告主張其因本件事故支出醫療費用17,914元
      ，業據其提出醫療費用收據等件為證，且為被告所不爭執
      ，應予准許。
    2.不能工作之損失：原告主張其因本件事故受傷致6個月不
      能工作，及其每月薪資28,000元，故其受有6個月不能工
      作之損失共計168,000元乙節，業據其提出診斷證明書及
      薪資明細表為證，且為被告所不爭執，堪信屬實，應予准
      許。
    3.精神慰撫金：查原告為高職畢業，名下有房屋及土地數筆
      、汽車1輛；被告國中畢業，入監前無業，名下有汽車1輛
      等情，業據兩造陳明在卷，並有稅務電子閘門財產所得調
      件明細表附卷可佐。本院審酌被告與原告素不認識，亦無
      怨隙，被告為圖獲取財物，即恣意傷害無辜之超商店員即
      原告，造成原告受有前開傷害，影響原告之身體、自由權
      利，致原告精神上受有難以抹滅之恐懼及痛苦，及兩造前
      述之身分、地位、經濟狀況等一切情狀，認為原告請求被
      告賠償精神慰撫金40萬元，尚嫌過高，應以20萬元為適當
      ，逾此範圍之請求，即非有理。
  (二)從而，原告本於侵權行為法律關係，請求被告賠償385,914
    元（計算式：醫療費用17,914元+不能工作損失168,000元+
    慰撫金20萬元＝385,914元）及自起訴狀繕本送達翌日即99
    年2月13日起至清償日止，按年息百分之五計算之利息，為
    有理由，應予准許；逾此範圍之請求，即非有據，應予駁回
    。
五、本件原告勝訴部分，係所命給付金額未逾50萬元之判決，依
    民事訴訟法第389條第1項第5款之規定，應依職權宣告假執
    行。
六、訴訟費用負擔之依據：民事訴訟法第79條。
中    華    民    國    99    年    4     月    19    日
                          臺灣花蓮地方法院民事庭
                                  法  官  陳燁真
上列為正本係照原本作成。
如不服本判決，應於送達後20日內，向本院提出上訴狀並表明上
訴理由，如於本判決宣示後送達前提起上訴者，應於判決送達後
20日內補提上訴理由書(須附繕本)。
中    華    民    國    99    年    4     月    19    日
                                  書記官  陳蓮茹

司法院資訊處製作；財團法人民間司法改革基金會備份。
